# 军工取消免税的账务处理

提问人：wx_5acf1ca80787 时间：2022-09-09 22:58:54
2022 年军工取消增值税免税，开始缴纳增值税后，根据财税 2021 ， 67 号文（涉密查不到）可以将以前未抵扣的增值税进项税额的固定资产净值乘以进项税率予以抵扣，这样的话做账怎么处理呢？是计入其他收益吗？肯定不能动固定资产原价呀？请教陈版主

回答人：chenyiwei
这部分进项税额从原先的不可抵扣改为可抵扣，是取消产品免税的直接结果，并不是政府补助。应将可抵扣的进项税额从原值中转出，即调整对应的固定资产的原值，而不是确认为其他收益或者其他损益项目。